【裁判字號】    97,消債更,746
【裁判日期】    971127
【裁判案由】    更生事件
【裁判全文】
臺灣臺北地方法院民事裁定           97年度消債更字第746號
聲  請  人
即債務人    甲○○
上列當事人因消費者債務清理事件聲請更生及保全處分，本院裁
定如下：
    主  文
更生及保全處分之聲請均駁回。
聲請費用由聲請人負擔。
    理  由
一、按債務人對於金融機構因消費借貸、自用住宅借款、信用卡
    或現金卡契約而負債務，在聲請更生或清算前，應提出債權
    人清冊，以書面向最大債權金融機構請求協商債務清償方案
    並表明共同協商之意旨，消費者債務清理條例第151條第1項
    定有明文。又聲請更生或清算不合程式或不備其他要件者，
    法院應以裁定駁回之，但其情形可以補正者，法院應定期間
    先命補正，復為同條例第8條所明定。次按法院就更生或清
    算之聲請為裁定前，得因利害關係人之聲請或依職權，以裁
    定為保全處分，本條例第19條第1項另定有明文，惟該項保
    全處分，係法院為防杜債務人之財產減少，維持債權人間之
    公平受償及使債務人有重建更生之機會，所為暫時之處分行
    為，自應以聲請更生或清算程序合法存在，始有保全處分之
    必要。
二、查本件債務人向本院聲請更生及保全處分，主張：伊於消費
    者債務清條例施行後，於民國97年4月28日向最大債權銀行
    申請協商，超過30日未協商而提出本件聲請；又為避免債權
    人於更生階段對聲請人之財產強制執行而影響聲請人將來履
    行更生方案之能力，故同時聲請保全處分等語。
三、惟查：聲請人聲請更生，漏未提出聲請人現有收入證明（薪
    資證明、薪資帳戶存摺影本）、聲請人之配偶鄭友崴95、96
    年度之各類所得資料清單、一個月內之財產歸屬資料清單及
    現有收入證明、聲請人所扶養之親屬鄭仲良、鄭雅庭之最新
    財產歸屬資料清單、聲請人與其他扶養義務人對受扶養人如
    何分擔扶養費用，並提出實際支付扶養費之證明文件、聲請
    人倘無任何存款並有不能清償債務之情事者，何來多餘之資
    金投資股票？請確實陳報聲請人之收入狀況及為何原因負擔
    大筆債務、依法定程式重新填載並提出債權人清冊（債權之
    種類、發生原因等，請務必填載）、聲請更生前兩年內財產
    變動狀況及相關證明文件、聲請人於各金融機構之全部存摺
    及證券存摺（包括集保存摺）完整影本等件，經本院於民國
    97年10月27日裁定命聲請人於補正裁定送達後十日內補正，
    該項裁定已於97年11月13日送達於聲請人，有送達回證在卷
    可稽，聲請人逾期迄今仍未補正，且就此部分未作任何說明
    ，有消費者債務清理條例第46條第3款所定情形，自應駁回
    其更生之聲請。
四、綜上所述，本件更生之聲請既因違反本條例第151條第1項、
    第8條之規定予以駁回，則債務人保全處分之聲請即失所附
    麗，應一併駁回，爰裁定如主文。
中    華    民    國    97    年    11    月    27    日
              民事第二十一庭法      官  陶亞琴
以上正本係照原本作成。
如不服本裁定應於送達後10日內向本院提出抗告狀，並繳納抗告
費新臺幣1,000元。
中    華    民    國    97    年    11    月    27    日
                            書  記  官  陳立俐


司法院資訊處製作；財團法人民間司法改革基金會備份。
